臺灣板橋地方法院刑事判決　　　　　　　　96年度易字第23號
公　訴　人　臺灣板橋地方法院檢察署檢察官
被　　　告　甲○○
　　　　　　　　　　（另案羈押於臺灣臺北看守所）
上列被告因違反毒品危害防制條例案件，經檢察官提起公訴（95
年度毒偵字第5002號），本院合議庭以裁定進行簡式審判程序，
判決如下：
    主  文
甲○○施用第二級毒品，累犯，處有期徒刑伍月，如易科罰金，
以新臺幣壹仟元折算壹日。
    事  實
一、甲○○前因施用毒品案件，經本院以88年度毒聲字第3114號
    裁定將其送往勒戒處所觀察、勒戒後，認無繼續施用毒品之
    傾向，而由臺灣板橋地方法院檢察署檢察官以88年度偵字第
    12737 號為不起訴處分確定，復因施用毒品案件，經本院以
    88年度毒聲字第7067號裁定將其送往勒戒處所觀察、勒戒後
    ，認無繼續施用毒品之傾向，而由臺灣板橋地方法院檢察署
    檢察官以89年度毒偵字第373 號、89年度毒偵緝字第101 號
    為不起訴處分確定；嗣甲○○再因施用第二級毒品案件，經
    本院以92年度毒聲字第1269號裁定令入戒治處所施以強制戒
    治，而於民國93年1 月9 日因修正施行後之毒品危害防制條
    例已刪除對於二犯以上之施用毒品行為人施以強制戒治之規
    定，始免予強制戒治而獲釋放（同日另接續執行有期徒刑，
    詳下述）；甲○○上開施用第二級毒品犯行，亦經檢察官聲
    請以簡易判決處刑，由本院以92年度簡字第932 號判處有期
    徒刑4 月，如易科罰金以銀元300 元折算1 日確定，刑期起
    算日期為93年1 月9 日，而於同年1 月13日易科罰金執行完
    畢。詎甲○○仍不知悔改，明知安非他命為毒品危害防制條
    例第2 條第2 項第2 款所規定之第二級毒品，竟基於施用第
    二級毒品安非他命之犯意，於95年7 月14日上午某時許（起
    訴書原載為自95年7 月5 日下午8 時35分前某時起至95年7
    月16日下午10許前96小時內之某時止，業經檢察官當庭更正
    ），在其女友洪語婷位於臺北縣泰山鄉○○路○ 段265 巷內
    某址住處（起訴書誤載為甲○○位於臺北縣三重市○○街11
    8 號2 樓住處），以將安非他命置於吸食器內加熱燒烤吸食
    其煙霧之方式，施用第二級毒品安非他命1 次（該吸食器業
    經丟棄不復尋獲）；嗣於95年7 月16日下午4 時許（起訴書
    誤載為同日下午3 時5 分許），在臺北縣泰山鄉○○路○ 段
    265 巷之巷口處為警查獲，經警採集甲○○之尿液送鑑定後
    ，發現呈安非他命陽性反應，始知悉上情。
二、案經臺北縣政府警察局三重分局報請臺灣板橋地方法院檢察
    署檢察官偵查起訴。
    理  由
一、上揭事實，業據被告甲○○於本院審理時坦白承認；且被告
    於為警查獲後所採集之尿液，經送請臺灣檢驗科技股份有限
    公司以酵素免疫分析法初步檢驗、氣相層析質譜儀法確認檢
    驗之檢驗結果，確呈安非他命類陽性反應，有該檢驗機構出
    具之濫用藥物尿液檢驗報告1 份附卷可稽，足認被告上開自
    白，核與事實相符。又被告前因施用毒品案件，經本院以88
    年度毒聲字第3114號裁定將其送往勒戒處所觀察、勒戒後，
    認無繼續施用毒品之傾向，而由臺灣板橋地方法院檢察署檢
    察官以88年度偵字第12737 號為不起訴處分確定，復因施用
    毒品案件，經本院以88年度毒聲字第7067號裁定將其送往勒
    戒處所觀察、勒戒後，認無繼續施用毒品之傾向，而由臺灣
    板橋地方法院檢察署檢察官以89年度毒偵字第373 號、89年
    度毒偵緝字第101 號為不起訴處分確定，嗣被告再因施用第
    二級毒品案件，經本院以92年度毒聲字第1269號裁定令入戒
    治處所施以強制戒治，而於93年1 月9 日因修正施行後之毒
    品危害防制條例已刪除對於二犯以上之施用毒品行為人施以
    強制戒治之規定，始免予強制戒治而獲釋放，被告上開施用
    第二級毒品犯行，亦經檢察官聲請以簡易判決處刑，由本院
    以92年度簡字第932 號判處有期徒刑4 月，如易科罰金以銀
    元300 元折算1 日確定，此亦有本院92年度簡字第932 號刑
    事簡易判決、臺灣高等法院被告前案紀錄表等各1 份在卷可
    憑；本件事證明確，被告施用毒品犯行，堪以認定。
二、按安非他命為毒品危害防制條例第2 條第2 項第2 款所規定
    之第二級毒品。核被告施用安非他命之行為，係犯毒品危害
    防制條例第10條第2 項之施用第二級毒品罪；其施用前後持
    有第二級毒品安非他命之低度行為，應為其施用之高度行為
    所吸收，不另論罪。又被告有如事實欄第1 項所載之犯罪科
    刑及執行紀錄，有臺灣高等法院被告前案紀錄表在卷可參，
    其於受有期徒刑之執行完畢後，5 年內故意再犯本件有期徒
    刑以上之罪，為累犯，應依刑法第47條第1 項規定加重其刑
    。爰審酌被告前已因施用毒品而受不起訴處分之寬典，並經
    法院論罪科刑執行完畢，猶不能斷絕毒癮而一再施用，顯見
    其自制力薄弱，惟其施用毒品僅屬自殘行為，對於他人之法
    益尚無直接之侵害，及其犯後坦承犯行，態度尚稱良好等一
    切情狀，量處如主文所示之刑，並諭知易科罰金之折算標準
    。
據上論斷，應依刑事訴訟法第273 條之1 第1 項、第299 條第1
項前段，毒品危害防制條例第10條第2 項，刑法第11條前段、第
47條第1 項、第41條第1 項前段，判決如主文。
本案經檢察官張慶林到庭執行職務
中　　華　　民　　國　　96　　年　　1 　　月　　31　　日
                  刑事第四庭  法　官  劉景宜
以上正本證明與原本無異
如不服本判決應於送達後10日內向本院提出上訴狀
                              書記官　謝秀青
中　　華　　民　　國　　96　　年　　2 　　月　　2 　　日
附錄本案論罪科刑法條全文：
毒品危害防制條例第10條第2項
施用第二級毒品者，處 3 年以下有期徒刑。
